cs: Umění a zábava > Hobby, hudba a výtvarné umění > Řemesla a koníčky > Hobby vzory a formy > Formy na filcování: Formy pro plstění jehlou; Formy pro mokré plstění
fi: Taide ja viihde > Harrastukset ja taiteet > Taide ja askartelu > Askartelukaavat ja -muotit > Huovutusmuotit: Neulahuovutusmuotit; Märkähuovutusmuotit
sl-SI: Kultura in zabava > Hobiji in ustvarjalne umetnosti > Umetnost in ročna dela > Vzorci in kalupi za ročna dela > Kalupi za polstenje: Kalupi za polstenje z iglo; Kalupi za mokro polstenje
es: Arte y ocio > Hobbies y artes creativas > Manualidades > Moldes y patrones para manualidades > Moldes para enfurtido: Moldes para enfurtido de aguja; Moldes para enfurtido húmedos
hr-HR: Umjetnost i zabava > Hobiji i kreativne umjetnosti > Umjetnost i rukotvorine > Uzorci/krojevi i kalupi za rukotvorine > Kalupi za filcanje: Kalupi za filcanje iglom; Kalupi za mokro filcanje
vi: Nghệ thuật và giải trí > Sở thích và nghệ thuật sáng tạo > Đồ thủ công mỹ nghệ > Mẫu & khuôn đồ thủ công mỹ nghệ > Khuôn ép dạ: Khuôn len chọc; Khuôn ép dạ ướt
nl: Kunst en entertainment > Hobby's en creatieve vaardigheden > Handwerk en hobby's > Handwerkpatronen en -mallen > Viltmatrijzen: Naaldviltmatrijzen; Natte viltmatrijzen
da: Kunst og underholdning > Hobby og håndarbejde > Håndarbejde og hobby > Skabeloner til håndarbejde > Filteforme: Nålefilteforme; Vådfiltningsforme
zh-CN: 艺术与娱乐 > 爱好/艺术创作 > 手工艺品 > 手工艺图案与模具 > 制毡模具: 针刺毡模具; 湿毡模具
ko: 아트/엔터테인먼트 > 취미/예술 > 미술/공예 > 공예 패턴/틀 > 펠트 몰드: 니들 펠트 몰드; 웻 펠트 몰드
sk-SK: Umenie a zábava > Záľuby a tvorivé dielne > Výtvarná dielňa > Kreatívne vzory a formy > Plstené formy: Plstené formy na šitie; Vlhké plstené formy
pl: Sztuka i rozrywka > Hobby i sztuki piękne > Sztuka i rękodzieło > Szablony i formy > Formy do filcowania: Formy do filcowania na sucho; Formy do filcowania na mokro
zh-TW: 藝術/娛樂 > 嗜好和創作藝術 > 藝術品和手工藝品 > 手作圖案/模具 > 針氈模具: 針刺氈模具; 濕氈模具
lt-LT: Menai ir pramogos > Hobiai ir menai > Menai ir amatai > Šablonai ir formos rankdarbiams > Vėlimo formos: Vėlimo adata formos; Šlapiojo vėlimo formos
bg-BG: Изкуства и развлечения > Хобита и творчески изкуства > Изкуства и творчество > Модели и формички за отливане > Формички за плъстене: Формички за плъстене с иглонабиване; Формички за мокро плъстене
th: ศิลปะและความบันเทิง > งานอดิเรกและศิลปะสร้างสรรค์ > ศิลปะและงานฝีมือ > แพทเทิร์นและแม่พิมพ์งานฝีมือ > เบ้าหล่อสำหรับทำ Felting: เบ้าหล่อสำหรับทำ Felting แบบปักเข็ม; เบ้าหล่อสำหรับทำ Felting แบบเปียก
it: Arte e svago > Hobby e arti creative > Artigianato e hobby > Stampi e modelli per artigianato > Stampi per feltratura: Stampi per feltratura ad ago; Stampi per feltratura umida
ro-RO: Artă și divertisment > Hobby-uri și artă > Artizanat > Modele și matrițe pentru proiecte de artizanat > Matrițe pâslă: Matrițe împâslire cu ace; Matrițe împâslire umedă
sv: Konst och underhållning > Hobby och skapande > Hantverk och hobbyer > Hobbymönster och -formar > Filtningsmallar: Nålfiltformar; Våtfiltformar
pt-PT: Artes e lazer > Passatempos e artes criativas > Artes e trabalhos manuais > Moldes e padrões para trabalhos manuais > Moldes de feltros: Moldes para feltragem com agulha; Moldes para feltragem com água
pt-BR: Artes e entretenimento > Hobbies e artes > Arte e artesanato > Fôrmas e modelos para artesanato > Moldes de feltragem: Moldes para feltragem com agulha; Moldes de feltragem molhada
tr: Sanat ve Eğlence > Hobiler ve Sanatsal Çalışmalar > Sanatlar ve El İşleri > El İşi Modelleri ve Kalıpları > Keçe Kalıpları: İğne Keçe Kalıpları; Islak Keçe Kalıpları
ru: Искусство и развлечения > Хобби и творчество > Искусство и рукоделие > Трафареты, схемы и выкройки для рукоделия > Трафареты для валяния: Трафареты для сухого валяния; Трафареты для мокрого валяния
de: Kunst & Unterhaltung > Hobby & Kunst > Kunsthandwerk & Hobby > Muster & Formen für Kunstarbeiten > Filzformen: Nadelfilz-Schablonen; Nassfilzformen
hu: Művészet és szórakoztatás > Hobbik és kreatív művészet > Művészet és barkácsolás > Kézműves minták és formák > Nemezelő formák: Tűnemezelő formák; Nedves nemezelő formák
ja: 芸術・エンターテイメント > 趣味・コレクション > クラフト・アート > クラフトパターン・型 > 羊毛フェルト用型: ニードルフェルト用図案; ウェットフェルト用図案
nb: Kunst og underholdning > Hobby og kreativitet > Kunst og håndverk > Hobbymønstre og -former > Filtformer: Nålefiltformer; Våte filtformer
en: Arts & Entertainment > Hobbies & Creative Arts > Arts & Crafts > Crafting Patterns & Molds > Felting Molds: Needle Felting Molds; Wet Felting Molds
fr: Arts et loisirs > Loisirs et arts créatifs > Loisirs créatifs > Patrons et moules pour loisirs créatifs > Moules à feutrer: Moules à feutrer à l’aiguille; Moules à feutrer humides
el: Τέχνες & Ψυχαγωγία > Χόμπι & Δημιουργικές Τέχνες > Τέχνες & Χειροτεχνίες > Μοτίβα & καλούπια χειροτεχνίας > Καλούπια για τσόχαση: Καλούπια για τσόχαση με βελόνα; Καλούπια για υγρή τσόχαση